# 新租赁准则下如此书写会计分录对么？

提问人：wufaxian 时间：2019-10-26 06:30:15
【例】A 公司向 B 公司租入一套设备，合同主要条款如下：（ 1 ）租赁期自2020 年 1 月 1 日起，至 2023 年 12 月 31 日，共 4 年。（ 2 ）租金支付为租赁期间内每年年末支付租金 1500 万，初始直接费用为 0.6 万元。
此外，承租方每年年末预计需为该设备支付 10 万元的维护费。（ 3 ）承租人提供了担保余值，预计应支付给出租方的款项 31 万元。（ 4 ）承租人不知道出租人的租赁内含利率。承租人增量借款利率为7%（年利率）。该套设备估计使用年限为 5 年，承租方无法合理确定租赁期届满时能够取得租赁资产所有权；承租方对设备采用直线法计提折旧。
分录 1.jpg (160.57 KB, 下载次数: 0)
7 天前上传
2020 年 1 月 1 日：租赁负债入账价值 =(1500+10)(P/A,7%,4)+31*（P/F,7%,4)=5,138.34（注：P/A、P/F 为年金现值系数及复利现值系数，可采用 excel 函数设置自动计算）使用权资产的入账价值 = 租赁负债的初始计量金额 +初始直接费用 =5138.34+0.6=5138.94分录 2.jpg (213.72 KB, 下载次数: 0)
7 天前上传
分录 3.jpg (94.84 KB, 下载次数: 0)
7 天前上传
问题 1 ： 2020 年 1 月 1 日的会计分录是不是写成： 借使用权资产 未确认融资费用 贷租赁负
债 银行存款 这样的分录是不是更标准？？！！！
问题 2 ：可否认为新租赁准则由于不区分经营租赁和融资租赁。因此从会计分录的角度看：融资费用，资产确认，租赁负债，等分录的计量和分录构建，就是向过去的融资租赁看齐？（不考虑新准则下租赁资产的租赁期判定，物理是否可区分等等细则，仅从构建会计分录的角度看）
问题 3 ：由于采用实际利率法，是否意味着新准则下随着时间的推进，一项租赁业务在未来各期带给利润表的“费用”会越来越少？因为租赁带来的利息费用是逐年递减的！
问题 4 ：进入租赁期以后，利息费用和租赁带来的折旧是否可以全额做税前抵扣？
问题 5 ：租赁的资产和负债是归入流动资产？还是流动负债？或是按照银行贷款那样，长期部分需要本年偿还的放在流动资产和负债下，其余的放在长期资产和负债下

回答人：chenyiwei
1 、未确认融资费用原本就是长期应付款（租赁负债）的抵减项。是否将其设立为一级科目，可由企业自行确定，不影响最后的会计处理效果。
2 、可以这样理解，相当于分期付款购建资产（使用权资产）。
3 、可以这样理解，因为使用权资产的折旧多数是直线法，但实际利率法下的利息费用是逐年递减的。
4 、对此尚不明确，个人理解多数是维持此前经营租赁租金支出税前扣除的原有办法。根据 IASB的最新讨论稿，此时应在初始确认使用权资产和租赁负债时，分别确认等额的递延所得税资产、负债。
5 、使用权资产如果期限在一年以上，全部作为 i 非流动资产*（同固定资产；租赁负债根据支付期限确定是否属于流动负债（同长期应付款）。

提问人：wufaxian 时间：2019-10-29 06:30:15
谢谢陈老师的回复。请问关于问题 2 、 3 、 5 、的结论是否同样适用与香港会计准则和国际会计准则呢？

回答人：chenyiwei
同样适用。